Inventaris van het archief van het Directoraat-Generaal Industrie en Diensten (DGID), (1972) 1993-2001
Nationaal Archief, Den Haag
Ministerie van Economische Zaken: Directoraat-Generaal Industrie en Diensten (DGID)
EZ / DG Industrie en Diensten
1972-2001
merendeel 1993-2001
E32
2159 inventarisnummer(s); 58,6 meter
Normale geschreven, getypte en gedrukte documenten, geen bijzondere handschriften
Nationaal Archief, Den Haag
Directoraat-generaal voor Industrie en Diensten,, 1993 - 2001
De stukken uit dit archief vormen het beleid van het Directoraat-Generaal voor Industrie en Diensten inzake de Nederlandse Industrie en de commerciële dienstensector
Archiefvorming
Geschiedenis van de archiefvormer
In 1993 werd het Directoraat-Generaal voor Industrie en Diensten opgericht en nam gedeeltelijk de taken over van het voormalige Directoraat-Generaal voor Industrie en Regionaal Beleid (1986-1992) en van het Directoraat-Generaal voor Diensten, Midden- en Kleinbedrijf en Ordening (1986-1992). Het DGID had als taak het behandelen van aangelegenheden betreffende de Nederlandse industrie en commerciële dienstensector.
Het DGID was in periode 1993-2001 als volgt ingericht:
Bureau Managementondersteuning 1993-2001
Dit bureau was belast met het zorgdragen voor de personele en formatieve aangelegenheden van het DGID.
Projectbureau 1993-2001
Het bureau was belast met het uitvoeren van taken op het gebied van financieel management, projectbeoordeling en -advisering, evaluatie, interne controle en administratieve organisatie met het doel het bevorderen, bewaken en onderhouden van een kwalitatief hoogwaardige besluitvorming op financieel-economisch terrein binnen het DGID.
Directie Algemene Beleidscoördinatie (ABC) 1993-2001
Deze directie had als taak:
het in samenspel met andere directies ontwikkelen van een samenhangend bedrijfsgericht beleid voor de industriesector en commerciële dienstensector
het in samenspel met andere directies ontwikkelen en in uitvoering (doen) geven van een bedrijfsgericht technologiebeleid
het vormgeven van een bedrijfsgericht beleid in internationaal kader
het coördineren en ontwikkelen van een visie op het milieubeleid
het zorgdragen voor een visie op het milieubeleid
het zorgdragen voor de parlementaire coördinatie van het DGID
het stimuleren en realiseren van informatisering binnen het DGID.
Directie Chemie, Bouw en Bedrijfsvoering (CBB) 1993-2001
Deze directie had als taak:
het vormen en uitvoeren van het industriebeleid in de bedrijfstakken chemie, bouw, en lichte industrie zowel voor de nationale als de internationale aspecten
het uitoefenen van de bemiddelingsfunctie van het DGID ten behoeve van individuele bedrijven en bedrijfsorganisaties in genoemde bedrijfstakken
het uitoefenen van de coördinatie op het gebied van normalisatie, keuring en certificatie, alsmede de functionele taken op het gebied van bedrijfsvoering.
Directie Fabricage en Zware Industrie (FZI) 1993-2001
Deze directie had als taak:
het vormen en uitvoeren van het industriebeleid in de bedrijfstakken machinebouw (inclusief milieutechnologie en toeleveren en uitbesteden), metallurgie (inclusief materiaaltechnologie) en transportmiddelen zowel voor de nationale als de internationale aspecten
het uitoefenen van de bemiddelingsfunctie van het DGID ten behoeve van individuele bedrijven en bedrijfsorganisaties in genoemde bedrijfstakken.
Directie Elektronica, Diensten en Informatietechnologie (EDI) 1993-2001
Deze directie had als taak:
het bevorderen van een sterke en duurzame concurrentiepositie van de bedrijven in de sectoren van de commerciële diensten en de informatie- en elektronica-industrie. Tot de doelgroepen van de directie behoren bedrijven en bedrijfsorganisaties in groothandel en detailhandel, ambacht, distributieve, zakelijke en overige commerciële dienstverlening, elektronica-industrie, uitgeverijen en grafische sector
het bevorderen van de ontwikkeling en toepassing van informatietechnologie.
Per 1 april 2001 werd de organisatie van het Ministerie van Economische Zaken gewijzigd zoals beschreven in de Beleidsvoornemens voor de vernieuwing in aansturing, werkwijze en inrichting van het Ministerie van Economische Zaken. Daarbij werden formeel ook de namen en de werkterreinen van de directoraten-generaal gewijzigd. De taken van het DGID werden overgenomen door het Directoraat-Generaal voor Ondernemingsklimaat en het Directoraat-Generaal voor Innovatie.
Geschiedenis van het archiefbeheer
De structuur van het archief was niet eenduidig. Dit was het gevolg van het feit dat het archief bestond uit twee onderdelen. Enerzijds was er een werkarchief en anderzijds een algemeen secretariearchief. Het werkarchief was het resultaat van een jarenlange versnippering en versplintering van het ministerie van Economische Zaken over verschillende gebouwen. Hierdoor hield vrijwel elke afdeling een eigen archief bij. Beide archieven bestonden naast elkaar en waren even belangrijk om de geschiedenis, taken en organisatie van het DGID zo volledig mogelijk in beeld te brengen. Een groot nadeel van het werkarchief was echter wel dat aan dit archief geen (eenduidige) ordening was toegekend. De dossiers waren vaak gevormd op basis van een of meerdere onderwerpen, maar kenden geen algemene code.
Elk dossier had over het algemeen 1 onderwerp. Het algemeen secretariearchief was wel geordend op basis van de archiefcode van het 'Archiefplan voor het Ministerie van Economische Zaken'. Deze dossiers waren op code geordend in de dozen. Binnen de code was de onderverdeling op onderwerp.
De oorspronkelijke toegang op het archief bestond uit een uitdraai uit het recordmanagementsysteem Atl@s zoals deze is verkregen van het Ministerie van Economische Zaken. Deze toegang gaf per dossier onder meer een uniek dossiernummer, een summiere dossieromschrijving, een startdatum en een einddatum.
De verwerving van het archief
Het archief is in 2017 door Ministerie van Economische Zaken overgebracht naar het Nationaal Archief, krachtens artikel 12 van de Archiefwet 1995
Inhoud en structuur van het archief
Inhoud
Dit archief vormt het beleid van het Directoraat-generaal voor Industrie en Diensten inzake de Nederlandse industrie en de commerciële dienstensector.
Selectie en vernietiging
Voor de vernietiging van dossiers is gebruik gemaakt van de volgende selectielijsten:
Selectielijst voor de neerslag van de handelingen van de minister van Economische Zaken en de onder hem ressorterende actoren op het beleidsterrein Rijksbegroting over de periode 1945-2000. Deze lijst is gepubliceerd in de Staatscourant d.d. 31 maart 2005, nr. 62/p.34
Selectielijst voor de neerslag van de handelingen van de minister van Economische Zaken en de onder hem ressorterende actoren op het beleidsterrein Overheidsinformatievoorziening over de periode 1945-1999. Deze lijst is gepubliceerd in de Staatscourant d.d. 20 oktober 2003, nr. 202/p.12
Selectielijst voor de neerslag van de handelingen van de minister van Economische Zaken en de onder hem ressorterende actoren op het beleidsterrein Milieubeheer vanaf 1945. Deze lijst is gepubliceerd in de Staatscourant d.d. 24 april 2009, nr. 78
Selectielijst voor de neerslag van de handelingen van de minister van Economische Zaken en de onder hem ressorterende actoren op het beleidsterrein Wetenschapsbeleid over de periode 1945-1999. Deze lijst is gepubliceerd in de Staatscourant d.d. 26 september 2002, nr. 185/p.12
Selectielijst voor de neerslag van de handelingen van de minister van Economische Zaken en de onder hem ressorterende actoren op het beleidsterrein Metrologie over de periode 1946-1997. Deze lijst is gepubliceerd in de Staatscourant d.d. 2 april 2007, nr. 65/p. 11
Selectielijst voor de neerslag van de handelingen van de minister van Economische Zaken en de onder hem ressorterende actoren op het beleidsterrein Organisatie van de Rijksoverheid over de periode 1945-1999. Deze lijst is gepubliceerd in de Staatscourant d.d. 14 juni 2007, nr. 112/p. 10
Selectielijst voor de neerslag van de handelingen van de minister van Economische Zaken en de onder hem ressorterende actoren op het beleidsterrein Industrie- en Technologiebeleid vanaf 1945. Deze lijst is gepubliceerd in de Staatscourant d.d. 17 oktober 2006, nr. 202/p. 16
Selectielijst voor de neerslag van de handelingen van de minister van Economische Zaken en de onder hem ressorterende actoren op het beleidsterrein Stimulering Midden- en Kleinbedrijf vanaf 1945. Deze lijst is gepubliceerd in de Staatscourant d.d. 27 februari 2007, nr. 41/p. 17
Aanvullingen
Er worden geen aanvullingen verwacht.
Ordening van het archief
Deze toegang is onderverdeeld in de hoofdrubrieken Organisatie en Taakuitvoering. Onder deze hoofdrubrieken zijn de rubrieken uit het Archiefplan van het Ministerie van Economische Zaken geplaatst dat gebaseerd is op de standaardcode. Hierbij zij opgemerkt dat alleen die rubrieken uit het Archiefplan gebruikt zijn die gekoppeld zijn aan dossiers. Dit betekent dus dat de inventaris niet een totaal overzicht biedt van het Archiefplan. Verder zij opgemerkt dat de meeste dossiers voorzien waren van een archiefcode. Indien deze code correspondeerde met de inhoud van het dossier, is deze code gebruikt om het dossier te plaatsen in de nieuwe inventaris. Indien de code van het dossier niet overeenkwam met de inhoud van het dossier, is er voor gekozen het dossier onder een meer passende rubriekscode te plaatsen.
Aanwijzingen voor de gebruiker
Openbaarheidsbeperkingen
Volledig openbaar.
Materiële beperkingen
Het archief kent beperkingen voor het raadplegen van stukken als gevolg van slechte materiële staat.
Andere toegang
Voor dit archief is geen andere toegang aanwezig.
Aanvraaginstructie
Openbare archiefstukken kunnen online worden aangevraagd en gereserveerd. U kunt dit ook via de terminals in de studiezaal van het Nationaal Archief doen. Om te kunnen reserveren dient u de volgende stappen te volgen:
Creëer een account of log in.
Selecteer in de archiefinventaris een archiefstuk.
Klik op ‘Reserveer’ en kies een tijdstip van inzage.
Verwant materiaal
Bewaarplaats van originelen
De originele bescheiden van dit archief berusten bij het Nationaal Archief
Beschikbaarheid van kopieën
Inventarisnummers van dit archief zijn niet in kopievorm beschikbaar
Afgescheiden archiefmateriaal
Uit dit archief is geen materiaal afgescheiden
Verwante archieven
2.06.170, Archief van het Directoraat-generaal Diensten, Midden- en Kleinbedrijf, (1968) 1986-1992
2.06.114, Archief van het Directoraat-Generaal Diensten, 1973 - 1975
Bijlagen
Beschrijving van de series en archiefbestanddelen
- Organisatie, 1
  - Werkingssfeer. Taakopdracht aan de minister, 07.15
    - Stukken betreffende het opstellen van een dossier ten behoeve van het aantreden van nieuwe bewindslieden, 1989 - 1994; 1; omslag
  - Samenwerking. Overleg, 07.23
    - Stukken betreffende het ontvangen door het managementteam van voortgangsrapportages en werkplannen van diverse projectgroepen, 1993 - 1996; 2; omslag
  - Rechtspositie. Economische positie. Interne en huishoudelijke aangelegenheden, 07.3
    - Functionering van het departement, 07.35
      - Nota's en memo's betreffende diverse aangelegenheden met betrekking tot het instrumentarium van het Ministerie van Economische Zaken, 1991 - 1995; 3; pak
      - Stukken betreffende het opstellen en behandelen van de notitie Economie en Milieu: Rolbepaling EZ/I&D, 1992 - 1996; 4; omslag
      - Stukken betreffende het opstellen van werkplannen en rapportages over de voortgang van de werkplannen, 1999; 5; omslag
      - Financiën, 07.352
        - Begrotingen. Rekeningen, 07.352.1
          - Stukken betreffende het vaststellen en wijzigen van de begrotingen, 1993 - 1999; 6-12; 3 pakken en 4 omslagen
            - Begroting 1993 1993, 6; omslag
            - Begroting 1994 1994, 7; pak
            - Begroting 1995 1994 - 1996, 8; pak
            - Begroting 1996 1994 - 1997, 9; omslag
            - Begroting 1997 1996 - 1997, 10; omslag
            - Begroting 1998 1997 - 1999, 11; pak
            - Begroting 1999 1998 - 1999, 12; omslag
  - De onderdelen van het departement van Economische Zaken, 07.55
    - Diensten en instellingen behorende tot het departement, 07.556
      - Senter, 07.556.1
        - Stukken betreffende het behandelen van aangelegenheden inzake de integratie van het Bureau EG-Liaison in Senter, 1990 - 1999; 13; pak
        - Stukken betreffende het geven van instructies aan Senter te 's-Gravenhage inzake de IOP Opto-Elektronica eindbetaling door de Stichting voor Fundamenteel Onderzoek der Materie (FOM) te Utrecht, 1992 - 1993; 14; pak
        - Stukken betreffende het voorbereiden van een uitvoeringsopdracht aan Senter en het invullen van een raamafspraak, 1992 - 1998; 15; pak
        - Stukken betreffende het verlenen van de opdracht aan Senter te 's-Gravenhage voor het uitvoeren van de subsidieregeling Branchegewijze Informaticastimulering in 1993, 16; omslag
        - Stukken betreffende het voeren van overleg in de Contactgroep I&D-Senter inzake het voorbereiden van een raamovereenkomst van het programma Beleidsinstrument I&D 1998 en de voortgang van diverse projecten, 1993 - 1999; 17-18; 2 pakken
          - Het voorbereiden van de raamovereenkomst en de voortgang van diverse projecten 1993 - 1999, 17; pak
            Nota bene: Bevat een bundel ter gelegenheid van het afscheid van Jarig van Sinderen bij de Directie Algemene Economische Politiek: Twee Decennia tussen Wetenschap en Beleid
          - Het sluiten van de raamovereenkomst 1997 - 1999, 18; pak
        - Stukken betreffende het leveren van een bijdrage aan de evaluatie en het wijzigen van de regeling Wet Bevordering Speur- en Ontwikkelingswerk (WBSO), alsmede het sluiten van een overeenkomst met Senter ten behoeve van het uitvoeren van de regeling, 1993 - 2000; 19-21; 3 pakken
          Nota bene: Zie ook inv.nrs. 74 - 78
          - 1993 - 2000, 19; pak
          - 1994 - 1995, 20; pak
          - 1996 - 1997, 21; pak
  - Plichten en bevoegdheden, 07.6
    - Stukken betreffende het wijzigen van de Mandaatregeling van het Directoraat-Generaal voor Industrie en Diensten (DGID), 1988 - 1999; 22; omslag
      Nota bene: Zie voor floppydisk het inv.nr. 2158
    - Stukken betreffende het leveren van een bijdrage aan het Werkprogramma van het Kabinet, voor zover dit betrekking heeft op het Ministerie van Economische Zaken, 1989 - 1996; 23; pak
- Taakuitvoering, 2
  - Beleidsbepaling, -1.07.7
    - Stukken betreffende het leveren van een bijdrage aan het voorbereiden van diverse SG-DG beraden, 1989 - 2000; 24-25; 1 pak en 1 omslag
      - 1989 - 1997, 24; omslag
      - 1998 - 2000, 25; pak
    - Stukken betreffende het voorbereiden van het overleg tussen de minister en de Vaste Commissie van Economische Zaken van 26 juni inzake diverse Europese aangelegenheden, 1996; 26; omslag
    - Rapporten betreffende het laten verrichten van analyses door Senter in het kader van de opdracht Beleidsinteracties waarin de informatievoorzieningen van Senter naar het Ministerie van Economische Zaken centraal staat, 1997 - 1999; 27-30; 4 pakken
      - Rapport Quick-Scan Chemie, Voedings- en Genotmiddelenindustrie, Landbouw en Lichte Industrie in I&D-Instrumenten, rapport Innovatieve Clusters, rapport De Achtergrond van Financiële Steun aan de Nederlandse Maritieme Sector en de rapporten met betrekking tot innovatief aanbesteden 1997 - 1999, 27; pak
      - De rapporten Outputinformatie, Watermanagement, Participatie Machinebouw aan Brite-Euram III, Werkplan Beleidsinteractie en de Sector Machines voor de Voedings- en Genotmiddelen Industrie en de Technologieregelen 1998, 28; pak
      - Quick-Scan Top-Subsidie-Ontvangers in de I&D Instrumenten voor Industrieel Basisonderzoek, rapport Sectordocument Onderzoeks- en Ontwikkelingsactiviteiten van Ingenieursbureaus, Quick-Scan Nieuwkomers in de I&D-Instrumenten voor industrieel Basisonderzoek 1992 - 1997, sectordocument Onderzoek aan en met Aluminium bij Nederlandse Bedrijven in 1997 en rapporten met betrekking tot bedrijfsbezoeken plus 1999, 29; pak
      - Rapport Kunststoffen in de Bouw, sectordocument Elektronica-Bedrijven in de WBSO-regeling, rapport Deelname (Techno-)starters in I&D-regelingen 1996/1997, Quick-Scan Bouwaanvragen in de WBSO 1998, Quick Scan Intelligente Logistieke Concepten, sectordocument Deelname Automotive-Branche in de I&D-regelingen, rapportage voor de directeur-generaal Economische Structuur en rapport Ondernemingspeiling 1999, 30; pak
    - Stukken betreffende het opstellen van een memo inzake afwegingscriteria voor de introductie van een nieuwe stimuleringsregeling op milieugebied, alsmede het behandelen van aangelegenheden met betrekking tot de Monitor-Commissie, 1998; 31; omslag
    - Stukken betreffende het voeren van intern overleg inzake het te volgen beleid met betrekking tot publieke interne samenwerking (PPS-beraad), 1999 - 2000; 32; pak
    - Stukken betreffende het verlenen van de opdracht aan de Universiteit van Amsterdam tot het verrichten van een evaluatie van het industrie- en dienstenbeleid op genderbewustheid, 2000 - 2001; 33; omslag
    - Vastlegging der handelingen., -1.07.77
      Nota bene: Hier o.m. notulen van vergaderingen, algemene rapporten, processen-verbaal, statistieken en prognoses
      - Directie Fabricage en Zware Industrie (FZI), 1992-2000; 34-38; 4 pakken en 1 omslag
        - Werkplannen van de Directie Fabricage & Zware Industrie 1992 - 2000, 34; pak
        - Stafverslagen van de Directie Fabricage en Zware Industrie 1993 - 1995, 35-38
          - 1993, 35; pak
          - 1994 jan. - juni, 36; pak
          - 1994 juni 27 - dec. 12, 37; pak
          - 1995 jan. - dec., 38; omslag
      - Directoraat-Generaal voor Industrie en Diensten (DGID), 1990 - 2000; 39-53; 12 pakken en 3 omslagen
        - Jaarverslagen van het Directoraat-Generaal voor Industrie en Diensten 1990 - 1996, 39-41
          - Over de jaren 1989, 1991, 1992 en 1995 1990 - 1996, 39; pak
          - Over de periode 1993 - 1995 1994 - 1996, 40; pak
          - Over het jaar 1996 1996, 41; omslag
        - Stafverslagen van het Directoraat-Generaal voor Industrie en Diensten 1993 - 2000, 42-52
          - 1993, 42; omslag
          - 1994, 43; omslag
          - 1995 - 1996, 44; pak
          - 1997 jan. - aug., 45; pak
          - 1997 sep. - 1998 feb. 09, 46; pak
          - 1998 feb. 10 - sep., 47; pak
          - 1998 okt. - 1999 mrt., 48; pak
          - 1999 apr. - juli, 49; pak
          - 1999 aug. - okt., 50; pak
          - 1999 nov. - 2000 feb. 20, 51; pak
          - 2000 feb. 21, 52; pak
        - Nota's en memo's betreffende diverse aangelegenheden met betrekking tot de organisatie en taakuitvoering van het Directoraat-Generaal voor Industrie en Diensten 1995-, 53; pak
      - Directie Algemene Beleidscoördinatie (ABC), 1993 - 1999; 54-59; 2 pakken, 3 omslagen en 1 stuk
        - Het leveren van een bijdrage aan het tot stand komen van werkplannen 1993 - 1999, 54-55
          - Werkplan 2000 1993 - 1999, 54; omslag
          - Werkplan 2001 1999, 55; omslag
        - Het adviseren van de directeur-generaal van Industrie en Diensten en het managementteam inzake diverse aangelegenheden 1996 - 1999, 56-58
          Nota bene: bevat ook stukken van het projectbureau (pb) DGI&D
          - 1996 - 1998, 56; pak
          - 1999 jan. - juni, 57; omslag
          - 1999 juli - dec., 58; pak
        - Vergaderstuk van de staf van de Directie Algemene Beleidscoördinatie, d.d. 3 maart 1997, 59; stuk
      - Directie Chemie, Bouw en Bedrijfsvoering (CBB), 1993 - 1999; 60-67; 2 pakken en 6 omslagen
        - Het behandelen van aangelegenheden van en door de Directie CBB 1992 - 1999, 60-61
          - 1992 - 1995, 60; pak
          - 1996 - 1999, 61; pak
        - Stafverslagen van de Directie CBB 1993 - 1999, 62-67
          - 1993, 62; omslag
          - 1995, 63; omslag
          - 1996, 64; omslag
          - 1997, 65; omslag
          - 1998, 66; omslag
          - 1999, 67; omslag
      - Directie Elektronica, Diensten en Informatietechnologie (EDI), 1993 - 1999; 68-69; 2 pakken
        - Stafverslagen van de Directie Elektronica, Diensten en Informatietechnologie 1993 - 1999, 68-69
          - 1993 - 1995, 68; pak
          - 1996 - 1999, 69; pak
  - Wijze van uitoefening van de taak, -1.07.8
    - Stukken betreffende het evalueren van de Particuliere Participatiemaatschappijen (PPM) Regeling, alsmede het vervangen van de regeling door een nieuw (techno)startersinstrument, 1991 - 1998; 70; omslag
    - Stukken betreffende het leveren van een bijdrage bij diverse aangelegenheden op basis van de Kaderwet Verstrekking Financiële Middelen, 1993; 71-72; 2 pakken
      - Het informeren van de voorzitter van de Tweede Kamer der Staten-Generaal met betrekking tot het voornemen om diverse subsidies te verlenen 1993, 71; pak
      - Voorbereiding, vaststelling en wijziging van Algemene Maatregelen van Bestuur in verband met de Kaderwet Verstrekking Financiële Middelen 1993, 72; pak
    - Stukken betreffende het beantwoorden van vragen van het Tweede Kamerlid Poppe (SP), met betrekking tot het verstrekken van een subsidie via de gemeente Uden aan het bedrijf Modine Uden BV, 1994 - 1998; 73; omslag
    - Stukken betreffende het verlenen van opdrachten aan organisaties tot het evalueren van de effectiviteit van de Wet Vermindering Afdracht, S & O-vermindering (WVA/S&O, voorheen WBSO (Wet Bevordering Speur- en Ontwikkelingswerk)), 1995 - 1999; 74-78; 1 pak en 4 omslagen
      - Het Centraal Bureau voor de Statistiek (CBS) 1996 - 1997, 74; omslag
      - Bureau Bartels BV 1997 - 1998, 75; omslag
      - Rapporten 1995 - 1998, 76; pak
      - Het informeren van de voorzitters van de Vaste Commissie voor Financiën en Economische Zaken der Staten-Generaal met betrekking tot de WBSO 1997 - 1999, 77-78
        - De door Philips NV en Shell NV uitgesproken verontrusting over diverse ontwikkelingen met betrekking tot de WBSO 1997 - 1999, 77; omslag
        - WBSO rapporten en aantal andere WBSO onderwerpen 1997 - 1999, 78; omslag
    - Stukken betreffende het evalueren en ontwikkelen van het industrie- en dienstenbeleid in het kader van het Project ID2000+, 1998 - 1999; 79; pak
  - Openbare Werken, -1.71
    - Uitvoering van werken. Hier o.m.: levering aan de staat d.m.v. openbare aanbesteding, -1.712.3
      - Stukken betreffende het behandelen van aangelegenheden met betrekking tot innovatief aanbesteden, 1997 - 2000; 80-92; 8 pakken en 5 omslagen
        - Het tussentijds informeren van de ministerraad met betrekking tot de voortgang van het project 'Innovatief Aanbesteden' 1997 - 1998, 80; pak
        - Vergaderingen en correspondentie van de Werkgroep Innovatief Aanbesteden (WIA) 1997 - 2000, 81-82
          - 1997 - 1998, 81; pak
          - 1999 - 2000, 82; pak
        - Het instellen en evalueren van het Interdepartementaal Beleidsonderzoek (IBO) naar Innovatief Aanbesteden bij Rijkswaterstaat (RWS) 1998 - 1999, 83; pak
          Nota bene: Hiervoor werd een werkgroep ingesteld onder voorzitterschap van de plv. directeur-generaal van Industrie en Diensten
        - Het laten verrichten van onderzoeken in het kader van innovatief aanbesteden door verschillende bedrijven 1998 - 1999, 84-90
          - AT Kearny BV te Amsterdam ten behoeve van de ontwikkeling van een strategisch kader voor innovatief aanbesteden bij de overheid 1998 - 1999, 84; omslag
          - De Erasmus Universiteit naar de effecten van innovatief aanbesteden 1998 - 1999, 85; omslag
          - PRC Bouwcentrum naar het innovatief aanbesteden van algemene ziekenhuizen 1998 - 1999, 86; pak
          - PricewaterhouseCoopers NV naar buitenlandse voorbeelden van innovatief aanbesteden 1998 - 1999, 87; pak
          - Ten behoeve van een onderzoek "Verkennend onderzoek rondom innovatief aanbesteden bij rijkskantoren'' 1998 - 1999, 88; omslag